【裁判字號】    95,抗,724
【裁判日期】    950629
【裁判案由】    撤銷假處分
【裁判全文】
臺灣高等法院民事裁定                   95年度抗字第724號
抗  告  人   乙○○
上列抗告人因與相對人甲○○間撤銷假處分事件，對於中華民國
95年4月28日臺灣新竹地方法院95年度裁全聲字第48號裁定提起
抗告，本院裁定如下：
    主  文
抗告駁回。
抗告訴訟費用由抗告人負擔。
    理  由
一、相對人於原法院聲請意旨略以：兩造間聲請確認通行權事件
    ，抗告人依臺灣新竹地方法院91年度裁全字第2277號假處分
    裁定，於提供擔保後由該院實施假處分查封在案。嗣抗告人
    就其欲保全執行之請求，向該院提起確認通行權之本案訴訟
    ，惟經該院竹東簡易庭於95年10月5日以94年度竹東簡字第
    121號判決駁回抗告人之本案訴訟，抗告人不服提起上訴，
    該院復於95年3月21日以94年度簡上字第86號民事裁定駁回
    其上訴確定。爰依民事訴訟法第530條第1項、第533條規定
    ，聲請撤銷假處分等語。
    原裁定以：經核抗告人已受本案敗訴判決確定，相對人聲請
    撤銷假處分，應予准許。
二、抗告意旨略以：抗告人對本件確認通行權之本案判決結果原
    無意見，惟該判決所憑之竹東地政事務所複丈成果圖，因新
    竹縣政府辦理重測結果而有重大變更，抗告人通行土地由原
    僅佔有相對人2平方公尺部分，變更為10餘平方公尺，是抗
    告人已於95年4月26日，即本件假處分裁定撤銷前，提起本
    案訴訟。故本件假處分裁定，仍有保全之必要，原裁定未察
    及此，逕予撤銷假處分，實有未洽，為此提起抗告等語。
三、按假扣押之原因消滅、債權人受本案敗訴判決確定或其他命
    假扣押之情事變更者，債務人得聲請撤銷假扣押裁定。民事
    訴訟法第530條第1項定有明文。前開規定，依同法第533 條
    之規定，於假處分準用之。經查，本件假處分之本案訴訟，
    即臺灣新竹地方法院竹東簡易庭94年度竹東簡字第121號確
    認通行權存在事件，業經該院竹東簡易庭於94年10月5日判
    決抗告人敗訴，抗告人不服提起上訴，因未依限補正對於第
    一審判決不服之程度，及應如何廢棄或變更聲明，經台灣新
    竹地方法院於95年3月21日裁定駁回其上訴而告確定。此據
    本院調閱該卷查明無訛。是抗告人確已受本案敗訴判決確定
    ，相對人據此聲請撤銷假處分，洵屬有據，原審因而裁定准
    予撤銷，自無違誤。抗告人雖謂因新竹縣政府辦理重測結果
    ，致前開本案判決所憑之竹東地政事務所複丈成果圖有所變
    更，然此與假處分原所保全之本案請求範圍已有不同，抗告
    人縱對重測結果或複丈成果圖有所爭執，亦應另行依法救濟
    ，而與本件假處分無涉。抗告人執此指摘原裁定不當，求予
    廢棄，為無理由，應予駁回。
四、據上論結，本件抗告為無理由，依民事訴訟法第495條之1第
    1項、第449條第1項、第95條、第78條，裁定如主文。
中    華    民    國    95    年    6     月    29    日
                  民事第一庭  審判長法  官  張耀彩
                                    法  官  林金吾
                                    法  官  盧彥如
正本係照原本作成。
不得再抗告。
中    華    民    國    95    年    7     月    3     日
                                    書記官  鄭兆璋


司法院資訊處製作；財團法人民間司法改革基金會備份。
